【裁判字號】    95,交聲,44
【裁判日期】    950728
【裁判案由】    聲明異議
【裁判全文】
臺灣屏東地方法院交通事件裁定          95年度交聲字第44號
原處分機關  交通部公路總局高雄區監理所屏東監理站
異  議  人
即受處分人  戊○○
            己○○
            丁○○
            庚○○
            丙○○
            乙○○
共同代理人  甲○○
上列異議人因違反道路交通管理處罰條例案件，對於交通部公路
總局高雄區監理所屏東監理站民國95年2 月7 日及同年2 月10日
之處分（原處分案號：屏監違字第裁82－A5L204393 號、屏監違
字第裁82－A5K902351 號、屏監違字第裁82－A5I002136 號、屏
監違字第裁82－A5L204348 號、屏監違字第裁82－A5I603232 號
、屏監違字第裁82－A5I902615 號、屏監違字第裁82－A4I20536
6 號、屏監違字第裁82－A5J802973 號），聲明異議，本院裁定
如下：
    主  文
異議均駁回。
    理  由
一、異議意旨略以：異議人即受處分人戊○○等6 人均係受僱於
    阿羅哈客運股份有限公司（下稱阿羅哈公司），擔任營業大
    客車之司機。異議人等於附表所示之時間，分別駕駛附表所
    示車牌號碼之營業大客車，在臺北市○○路○ 段分別遭警舉
    發如附表所示之違規情事，然異議人等當時均依公路主管機
    關核定之路線及站牌停車搭載旅客，並無違規情事，反係臺
    北市政府違反汽車運輸業管理規則第37條第1 項第4 款後段
    等規定，擅自公告變更國道客運設站位置，該公告應屬無效
    。是以，異議人等於公路主管機關核定之臺北市○○路○ 段
    停車搭載旅客，自無所謂「不服從交通勤務警察指揮」或「
    在設有禁止臨時停車標線處所臨時停車」之違規情事。從而
    ，原處分機關認異議人等有如附表所示之違規行為，即有違
    誤，爰提起本件異議等語。
二、按設有禁止臨時停車標誌、標線處所不得臨時停車；又汽車
    駕駛人，臨時停車在設有禁止臨時停車標誌、標線處所臨時
    停車者，處新台幣（下同）300 元以上600 元以下罰鍰；再
    汽車駕駛人，不服從交通勤務警察或依法令執行交通指揮、
    稽查任務人員之指揮或稽查，而本章各條無處罰之規定者，
    處新台幣900 元以上1800元以下罰鍰；又汽車駕駛人有下列
    各款所列條款之一者，除依原條款處罰鍰外，並予記點：第
    60條第1 項、第2 項第1 款、第2 款情形之一者，各記違規
    點數1 點，道路交通安全規則第110 條第1 項第3 款、道路
    交通管理處罰條例第55條第3 款、第60條第2 項第1 款、第
    63條第1 項第1 款分別定有明文。次按，公路汽車客運業營
    運班車在市區○○路線及設站地點，應依下列原則辦理其行
    經市區○○路線及設站地點：一、基於維護當地交通秩序之
    需要，應與當地政府協議定之；四、經同意之營運路線及設
    站地點，當地政府如因實際需要得予調整變更，並應函請該
    管公路主管機關辦理。前項各款，如發生爭議，報請上級機
    關核定之；臺灣省轄內公路汽車客運業之「營運管理及處罰
    」，由交通部委任交通部公路總局辦理；直轄市○○○路汽
    車客運業之「營運管理及處罰」，由交通部委辦直轄市政府
    辦理，汽車運輸業管理規則第37條、第139 條之1 亦定有明
    文。
三、經查，異議人戊○○等人於附表所示之時間，分別駕駛阿羅
    哈公司所有如附表所示車牌號碼之營運大客車，行經臺北市
    ○○路○ 段時，因各有如附表所示之「在設有禁止臨時停車
    標線處所臨時停車」、「不服從交通勤務警察指揮」之違規
    情事，經臺北市政府警察局大同分局交通分隊執勤員警開單
    舉發，嗣經原處分機關認異議人等確有上開違規情事而予以
    裁決之事實，有臺北市政府警察局舉發違反道路交通管理事
    件通知單及附表所示之裁決書各8 紙附卷可佐。雖異議人等
    辯稱：渠等係在公路主管機關核定之台北市○○路○ 段合法
    停車搭載旅客云云，惟查：
（一）臺北市○○路○ 段之位置，原為長途客運車起迄總站，嗣
      臺北市政府為落實推動城際客運轉運站政策及減少大客車
      於市區道路繞行及於路側密集設站衍生之交通、環境、噪
      音及居住品質問題等，遂由該府交通局陸續執行推動國道
      客運臺北總站路線調整及原站區之撤除、管制事宜：
  １、92年4 月8 日發函預告各該客運業者，臺北車站周邊即將
      進行管制。
  ２、93年2 月10日公告並轉知業者「臺北車站周  邊國道客運
      及公路客運設站管制區○○○ ○段）—禁止新設站位」。
  ３、93年11月22日公告轉知業者「臺北車站周邊國道客運及公
      路客運設站管制區○○○ ○段）－撤除現有路側站位（自
      國道客運臺北總站起用日起實施，得有緩衝3 個月）」。
  ４、94年8 月2 日以北市交二字第09433236500 號函將國道客
      運臺北總站路線調整計畫提報交通部，並副知各該客運業
      者重申管制事宜。
  ５、94年8 月16日國道客運臺北總站啟用。
  ６、94年9 月16日函知各該客運業者，自94年11月16日起開始
      管制。
  ７、94年11月14日公告並轉知各業者「臺北車站周邊國道客運
      及公路客運設站管制區○○○ ○段）－撤除現有路側站位
      實施日期自94年11月16日起」。
  ８、94年11月9 日起派員赴現場各該客運業者站牌處張貼公告
      。
  ９、94年11月15日第2 次派員赴現場各該客運業者站牌處張貼
      公告。
  １０、94年11月16日開啟管制及執法，此有臺北市政府警察局大
      同分局95年1 月10日北市警同分交字第09530085900 號、
      第00000000000 號、臺北市政府警察局大同分局95年1 月
      1 日第00000000000 號函、臺北市政府交通局95年2 月20
      日北市交二字第09530639 100號函附卷可參。
（二）再依前揭汽車運輸業管理規則規定，異議人等所屬阿羅哈
      客運公司之營運路線及設站地點，本得由臺北市政府依實
      際需要予以調整變更，僅其所生爭議，應報請上級機關核
      定而已，非謂臺北市政府無權撤銷其原有之設站地點。而
      臺北市政府所為撤銷原設站地點之行政處分，在未經撤銷
      、廢止或因其他事由而失效前，其效力繼續存在（行政程
      序法第110 條第3 項參照），又臺北市政府於94年8 月2
      日以北市交二字第09433236500 號函將國道客運臺北總站
      路線調整計畫提報交通部後，亦經交通部於94年9 月7 日
      以交路字第0940048071號函示「依公路總局意見（即公路
      總局94年8 月19日路監運字第0940035982號函示依汽車運
      輸業管理規則第37條第1 項第4 款規定同意辦理）辦理」
      ，有上開函文在卷可佐，益見臺北市政府上開關於國道客
      運營運路線及設站地點之調整、變更，尚無違法。
（三）又阿羅哈客運公司之營運路線許可證，固由高雄市政府所
      發放，有營運路線許可證2 紙附卷足參，然臺北市政府因
      阿羅哈客運公司未如期搬遷至國道客運臺北總站，曾於94
      年9 月6 日函請高雄市政府促請該公司應依核定路線行駛
      ，高雄市政府交通局乃於94年9 月12日以高市交三字第09
      40032412號函請阿羅哈公司應依臺北市政府核定行駛動線
      及站位營運」，參酌本件爭議發生後，臺北市政府交通局
      於94年12月28日邀集交通部、交通部公路總局及高雄市政
      府交通局召開會議討論，會議結論亦認依高雄市政府交通
      局94年9 月12日上開函文可知該局已同意阿羅哈公司之站
      位調整案，益見臺北市○○○於○道客運營運路線及設站
      地點調整、變更之各該行政程序，要均符合汽車運輸業管
      理規則第37條之相關規定。
（四）職是，阿羅哈客運公司於臺北市○○路○段之設站許可既
      經臺北市政府撤銷，最終撤站日期亦於94年11月15日屆至
      ，該處並經臺北市交通主管機關塗銷停靠區，復劃設禁止
      臨時停車之紅線標線，是阿羅哈客運公司之司機，即不得
      再駕駛營業用大客車停靠該處載客，洵無疑義。
四、綜上所述，異議人等於附表所示之時間，既有在臺北市○○
    路○段（原設站處）禁止臨時停車之路段臨時停車及經警舉
    發仍不服從而在上開地點臨時停車搭載乘客等違規事實，則
    原處分機關依前揭道路交通管理處罰條例第55條第3 款之規
    定，各科處附表編號1 至3 、5 所示異議人罰金300 元；及
    依同條例第60條第2 項第1 款規定，各科處附表編號4 、6
    至8 所示異議人各罰金900 元，並依同條例第63條第1 項第
    1 款規定，各記違規點數1 點，經核要無違誤，是本件異議
    人等之異議均無理由，應予駁回。
據上論斷，應依道路交通案件處理法第19條，裁定如主文。
中    華    民    國    95    年    7     月    28    日
                  交通法庭    法  官  蘇碧珠
以上正本證明與原本無異。
如不服本裁定應於收受送達後5日內向本院提出抗告書狀敘述抗
告之理由抗告於台灣高等法院高雄分院。
中    華    民    國    95    年    7     月    28    日
                              書記官  賀燕花
附表：
┌─┬───┬──┬────┬───┬─────┬───┐
│編│異議人│車牌│違規時間│ 地點 │ 違規事由 │裁決書│
│號│      │號碼│        │      │          │文號  │
├─┼───┼──┼────┼───┼─────┼───┤
│1.│戊○○│276 │94年12月│承德路│在設有禁止│屏監違│
│  │      │-AC │16日16時│一段  │臨時停車標│字第裁│
│  │      │    │13分    │      │線處所臨時│82-A5I│
│  │      │    │        │      │停車      │002136│
│  │      │    │        │      │          │號    │
├─┼───┼──┼────┼───┼─────┼───┤
│2.│己○○│201 │94年12月│承德路│在設有禁止│屏監違│
│  │      │-FD │17日12時│一段  │臨時停車標│字第裁│
│  │      │    │15分    │      │線處所臨時│82-A5L│
│  │      │    │        │      │停車      │204348│
│  │      │    │        │      │          │號    │
├─┼───┼──┼────┼───┼─────┼───┤
│3.│丁○○│AH- │94年12月│承德路│在設有禁止│屏監違│
│  │      │802 │20日09時│一段  │臨時停車標│字第裁│
│  │      │    │46分    │      │線處所臨時│82-A5I│
│  │      │    │        │      │停車      │603232│
│  │      │    │        │      │          │號    │
├─┼───┼──┼────┼───┼─────┼───┤
│4.│丁○○│同上│94年12月│承德路│不服從交通│屏監違│
│  │      │    │23日16時│一段  │勤務警察指│字第裁│
│  │      │    │32分    │      │揮        │82-A5J│
│  │      │    │        │      │          │802973│
│  │      │    │        │      │          │號    │
├─┼───┼──┼────┼───┼─────┼───┤
│5.│庚○○│AH- │94年12月│承德路│在設有禁止│屏監違│
│  │      │857 │22日11時│一段  │臨時停車標│字第裁│
│  │      │    │56分    │      │線處所臨時│82-A5I│
│  │      │    │        │      │停車      │902615│
│  │      │    │        │      │          │號    │
├─┼───┼──┼────┼───┼─────┼───┤
│6.│丙○○│002 │94年12月│承德路│不服從交通│屏監違│
│  │      │-AB │25日19時│一段  │勤務警察指│字第裁│
│  │      │    │16分    │      │揮        │82-A4I│
│  │      │    │        │      │          │205366│
│  │      │    │        │      │          │號    │
├─┼───┼──┼────┼───┼─────┼───┤
│7.│乙○○│XB- │94年12月│承德路│不服從交通│屏監違│
│  │      │008 │26日09時│一段  │勤務警察指│字第裁│
│  │      │    │55分    │      │揮        │82-A5K│
│  │      │    │        │      │          │902351│
│  │      │    │        │      │          │號    │
├─┼───┼──┼────┼───┼─────┼───┤
│8.│乙○○│同上│94年12月│承德路│不服從交通│屏監違│
│  │      │    │27日20時│一段  │勤務警察指│字第裁│
│  │      │    │05分    │      │揮        │82-A5L│
│  │      │    │        │      │          │204393│
│  │      │    │        │      │          │號    │
└─┴───┴──┴────┴───┴─────┴───┘


司法院資訊處製作；財團法人民間司法改革基金會備份。
